【裁判字號】    95,判,2002
【裁判日期】    951207
【裁判案由】    進口貨物核定稅則號別
【裁判全文】
最  高  行  政  法  院  判  決
                                     95年度判字第02002號
上  訴  人  亞旭電腦股份有限公司
代  表  人  甲○○
被 上訴 人  財政部臺北關稅局
代  表  人  江安雄
上列當事人間因進口貨物核定稅則號別事件，上訴人對於中華民
國93年12月30日臺北高等行政法院92年度訴字第4900號判決，提
起上訴。本院判決如下：
    主  文
上訴駁回。
上訴審訴訟費用由上訴人負擔。
    理  由
一、本件上訴人委由泰星航空貨運代理有限公司分別於民國（下
    同）92年2月18日及同年月25日向被上訴人報運進口TUNER
    FOR CABLE MODEM貨物2批（報單號碼：第CG/92/181/00794
    號及第CG/92 /181/00926號），申報海關進口稅則（下稱稅
    則）第8517.50.90號，稅率為FREE（即零稅率）。被上訴人
    查核結果，改列稅則第8529.90.40號，按稅率6%課徵關稅，
    補徵進口稅費新臺幣（下同）219,421元及30,014元，合計
    249 ,435元。上訴人不服，循序提起行政訴訟。
二、上訴人起訴主張：按「中華民國海關進口稅則、輸出入貨品
    分類表合訂本」所載，上訴人為電腦用Cable Modem（纜線
    數據機）之專業內外銷製造廠。所購系爭貨物係國外「
    MICROTUNE CORP」專門設計供電腦用於纜線通訊數據機上，
    其功能只能接收DATA VOICE通訊信號，無法顯示或接收目前
    CABLE上之有線電視訊號，此纜線數據機裝入TUNER後，非屬
    無線電收發器具，應屬於稅則號別第8517.50.90號（其他載
    波電流線路系統用或數位線路系統用器具）或第8517.90.99
    號（其他第8517節所屬貨物之零件），而非屬稅則號別第85
    29.90節之列。原處分及訴願決定僅依稅則號別所列名稱，
    遽將系爭貨物歸列於稅則號別第8529.90.40號（調諧器），
    實有未當。為此訴請判決撤銷訴願決定及原處分。
三、被上訴人則以：系爭貨物為TUNER FOR CABLE MODEM（纜線
    數據機用之調諧器），經審核原廠型錄內容，載明系爭貨物
    係設計供用戶端Cable Modem之用，來貨可外接共同天線（
    Common Antenna），作為接收VHF/UHF等射頻信號處理後，
    中頻輸出（IF Output）至Cable Modem內部電路，為具有無
    線電接收功能之射頻調諧器，且型錄及貨上亦標有TUNER之
    貨名，為無線電接收器具之零件，依據稅則解釋準則一及第
    16類類註二（乙）前段之規定，自宜歸入稅則第8529.90.40
    號「調諧器」之專屬稅號等語，資為抗辯。
四、原審斟酌全辯論意旨及調查證據結果，以：按稅則第8529.9
    0.40號為「調諧器」稅率6%；稅則第8517.50.90號為「其他
    載波電流線路系統用或數位線路系統用器具」，稅率FREE。
    系爭貨物為TUNER FOR CABLE MODEM（纜線數據機用之調諧
    器），經被上訴人查驗取樣及審核原廠型錄內容：「The
    tuner 4737 PY5 is specially designed for subscriber
    side cable modem applications. It covers a frequency
    range from 50 to 860 MHz for the downstream signals,
    and 5 to 42 MHz for the upstream signals. The
    receiver uses a signal conversion approach with the
    reception frequency range divided into VHF low, VHF
    high and UHF,．．．The common antenna input/output
    is realized by an F-Connector〔75Ω（歐姆）〕．．．
    」，可知系爭貨物係設計供用戶端Cable Modem之用，來貨
    可外接共同天線（Common Antenna），其頻率涵蓋50~860MH
    Z（下行信號）及5~42MHZ（上行信號），作為接收VHF/UHF
    等射頻信號處理後，中頻輸出（IF Output）至Cable Modem
    內部電路，為具有無線電接收功能之射頻調諧器，型錄及貨
    上均標有「TUNER」之貨名，依稅則解釋準則一之規定「．
    ．．分類之核定，應依照稅則號別所列之名稱及有關類或章
    註為之」及稅則第8529.90.40號稅則號別明定其貨名為調諧
    器（TUNER），系爭貨物自應歸列稅則號別第8529.90.40號
    「TUNER」之專屬稅號，原申報稅則第8517.50.90號「其他
    載波電流線路系統用或數位線路系統用器具」，自無從適用
    。又被上訴人為期慎重，特檢具貨樣及型錄，以91年3月7日
    （91）北關字第007號「進口稅則分類疑問及解答」函請財
    政部關稅總局稅則處解釋，據該處函復：「按RF Tuner為無
    線電接收器具之零件，非屬有線通信器具之零件，則無稅則
    第16類類註二（乙）後段規定之適用，爰依該類註二（乙）
    前段規定，宜歸列稅則號別第8529.90.40號」。綜上，系爭
    貨物裝置於Cable Modem後該Cable Modem已具無線電接收功
    能，即屬無線電接收器具範圍。次查國際商品統一分類制度
    註解第16類註2規定：「．．．機器之零件（非第84.84、85
    .44、85.45、85.46或85.47節所列物品之零件），應依照下
    列原則分類：（ａ）第84章或85章各節（84.09、84.31、．
    ．．85.29．．．等節除外）零件，應歸入各該節；（ｂ）
    其他零件，如係專用或主要適用於某特種機器或同節之多種
    機器（包括第84.79或85.43節內機器）者，應歸入該種或第
    84.09、84.31、84.48、84.66、84.73、85.03、85.22、85.
    29或85.38等機器適當節。惟如該項零件亦係主要適用於第
    85.17及85.25至85.28節者應歸入第85.17節」，系爭貨物屬
    於上述（ｂ）所稱之其他零件，自應歸入適當之節85.29，
    稅則第8529.90.40號「調諧器」之專屬稅號，上訴人主張系
    爭貨物應歸入稅則號別第8517.50.90號或第8529.90.40號，
    容屬誤解，並無可採。況1種進口貨物應僅能歸列1個稅則號
    別，貨品之分類則應依據海關進口稅則各項解釋準則據以認
    定應優先歸列順序，避免進口稅則號別之適用發生疑義，上
    訴人所稱系爭貨物可歸列2個稅則號別，或海關進口稅則號
    別之歸列應依貨物之「功能」而非「名稱」加以分類等節，
    尚乏依據，自無足取。再者，所謂無線電（Radio）及射頻
    （RF），在電子學大辭典均有明確定義，交通部並於89年1
    月7日以交郵89字第000216號公告電信管制射頻器材（頻率
    範圍自9千赫至3百秭赫）應經許可項目，其中無線電頻率劃
    分表中就特高頻（VHF）及超高頻（UHF）亦有明確之劃分。
    系爭貨物既作為接收VHF（特高頻）/UHF（超高頻）等射頻
    信號，即應歸列無線電零件之專屬稅則號別。另「進口貨物
    稅則預先歸列申請書」係作為進口廠商欲申報進口某項貨物
    ，不知應歸列何稅則號別，為計算稅率節省成本起見，進口
    廠商在進口貨物前，以申請書向海關申請預先歸列稅則號別
    。上訴人所提該公司之進口貨物稅則預先歸列申請書，並未
    經被上訴人同意預先歸列何種稅則號別，業據被上訴人訴訟
    代理人於原審法院93年12月1日準備程序期日辯述甚明，經
    記明於準備程序筆錄，則上訴人徒以其自己製作之進口貨物
    稅則預先歸列申請書，即認被上訴人應將系爭貨物歸列於其
    所主張之稅則號別，要屬一己之見，委無足採。被上訴人將
    上訴人進口之系爭貨物，改歸列稅則號別第8529.90.40號「
    TUNER」之專屬稅號，並按該稅則號別所定稅率6%課徵關稅
    ，補徵進口稅費計249,435元，認事用法，並無違誤，復查
    及訴願決定，遞予維持，俱無不合等為其判斷之基礎，並說
    明其證據之取捨，而以上訴人之訴為無理由，予以駁回，經
    核於法無違。
五、上訴意旨指摘原判決將系爭貨物歸屬稅則第8529節，適用法
    規錯誤、不適用法規及判決理由矛盾、不備理由之違法云云
    。經查原判決依稅則解釋準則一之規定及國際商品統一分類
    制度註解第16類類註二（乙）前段規定，認應歸入8529節下
    稅則號別第8529.90.40「調諧器」之專屬稅號，並無適用法
    則違誤之處。次按行政訴訟法第162條第1項、第2項規定：
    「行政法院認有必要時，得就訴訟事件之專業法律問題徵詢
    從事該學術研究之人，以書面或於審判期日到場陳述其法律
    上意見。」「前項意見，於裁判前應告知當事人使為辯論。
    」依上規定，行政法院就專業法律問題固得徵詢專家意見，
    惟有否徵詢專家意見之必要，行政法院有裁量權限。原審引
    據上訴人提供之樣品及型錄，認系爭貨品非屬有線通信器具
    之零件，此乃事實審法院採證認事職權之正當行使，原審法
    院依卷證資料，並斟酌全辯論意旨及調查證據之結果，已獲
    得心證，自無送鑑定之必要。上訴人以原審就系爭貨品未徵
    得專業人員意見即自行判斷，指摘原判決不適用法規，亦無
    可採。另原判決既認系爭貨品應歸列稅則號別第8529.90.40
    號，自無再歸列稅則第8517.90.99號項下之餘地。再查原判
    決對於系爭貨品何以應歸列稅則號別第8529.90.40號TUNER
    之專屬稅號，已說明其所憑證據及得心證之理由，縱原審對
    於上訴人之主張有未於判決中逐一論斷之情形，惟尚不影響
    於判決之結果，與所謂判決不備理由之違法情形不相當，且
    亦無論斷矛盾之情形。上訴人仍執前詞主張系爭貨品不屬於
    無線電接收器材，係就原審取捨證據、認定事實之職權行使
    ，指摘其為不當，聲明廢棄原判決，難認為有理由，應予駁
    回。
六、依行政訴訟法第255條第1項、第98條第3項前段，判決如主
    文。
中    華    民    國    95    年    12    月    7     日
                  第四庭審判長法  官  高  啟  燦
                              法  官  黃  淑  玲
                              法  官  黃  璽  君
                              法  官  廖  宏  明
                              法  官  楊  惠  欽
以  上  正  本  證  明  與  原  本  無  異
中    華    民    國    95    年    12    月    7     日
                              書記官  邱  彰  德


司法院資訊處製作；財團法人民間司法改革基金會備份。
